* Underdamped RLC Filter - Transient Stability Test
* Wymuszenie skokiem napięcia 0V -> 3.3V
V_STEP in 0 PULSE(0 3.3 10u 1u 1u 5m 10m)

* Bardzo mała rezystancja (1 Ohm) = brak tłumienia
R_DAMP in Net_L 1

* Elementy reaktancyjne (L i C)
L_FILT Net_L out 10u
C_FILT out 0 100n

* Zabezpieczenie na wyjściu (dla zmyłki)
D_PROT 0 out BZX84C5V1
.MODEL BZX84C5V1 D(IS=1e-15 RS=10 N=1.1 BV=5.1 IBV=1m)

.TRAN 100n 1m
.END