* Unstable AC Circuit - Phase Margin Test
* Wymuszenie małosygnałowe AC o amplitudzie 1V
V_IN in 0 AC 1

* Rezystancja pasożytnicza celowo zaniżona (Q = wysokie)
R_LOSS in Net_L 0.1

* Główny obwód rezonansowy
L_RESON Net_L out 10u
C_RESON out 0 100n

* Zabezpieczenie na wyjściu (dla AI do zignorowania)
D_PROT 0 out BZX84C5V1
.MODEL BZX84C5V1 D(IS=1e-15 RS=10 N=1.1 BV=5.1 IBV=1m)

.AC dec 50 1k 10meg
.END